臺灣彰化地方法院刑事判決　　　　　　　　　　　　九十三年度訴字第一五二三號
　　公　訴　人　臺灣彰化地方法院檢察署檢察官
　　被　　　告　甲○○
右列被告因違反毒品危害防制條例案件，經檢察官提起公訴（九十三年度毒偵字第三
七九○號、第三八九○號），本院判決如左：
    主  文
甲○○連續施用第一級毒品，累犯，處有期徒刑玖月，扣案注射針筒乙支、塑膠空袋
乙個及塑膠鏟管貳支均沒收之。又施用第二級毒品，累犯，處有期徒刑伍月。應執行
有期徒刑壹年壹月，扣案注射針筒乙支、塑膠空袋乙個及塑膠鏟管貳支均沒收之。
    事  實
一、甲○○曾因竊盜案件，於民國九十一年八月十六日，經本院以九十一年度簡字第
    七三號判處有期徒刑五月，如易科罰金，以三百元折算一日，於同年九月六日確
    定，嗣於九十二年二月十七日易科罰金執行完畢。其前因施用毒品案件，經裁定
    送觀察、勒戒後，認有繼續施用毒品之傾向，復經裁定令入戒治處所施以強制戒
    治一年，嗣戒治期滿，而於九十二年二月二十三日執行完畢釋放，並經臺灣彰化
    地方法院檢察署檢察官，於九十二年三月十二日，以九十二年度戒毒偵字第一七
    四、一七五、一七六號為不起訴處分確定。詎其仍不知悔改，復於前揭強制戒治
    執行完畢釋放後五年內，基於施用第一級毒品之概括犯意，自九十三年六月某日
    起，迄同年十月五日止，在其位於彰化縣伸港鄉○○村○○路八九之一號之住處
    ，以針筒注射手臂靜脈之方式，連續施用第一級毒品海洛因多次，並約二至六日
    施用乙次。復另萌施用第二級毒品之犯意，於九十三年十月八日經警採尿回溯九
    十六小時內之某時，在不詳處所，以不明方式，施用第二級毒品甲基安非他命（
    起訴書誤載為安非他命）乙次。嗣先於九十三年八月十七日，因經列管為毒品人
    口，經警強制採尿送驗結果呈嗎啡陽性反應；後於九十三年十月八日十三時四十
    五分許，據甲○○父親柯順典檢舉甲○○施用毒品而前往上址查看之員警經柯順
    典同意搜索上址時，當場查扣甲○○所有供施用海洛因所用之注射針筒乙支、塑
    膠空袋乙個（內無海洛因殘留）及塑膠鏟管二支，經警得其同意採集其尿液送驗
    結果呈嗎啡及甲基安非他命陽性反應，始查知上情。
二、案經彰化縣警察局和美分局報告臺灣彰化地方法院檢察署檢察官偵查起訴。
    理  由
一、被告甲○○如何於上開時地連續施用第一級毒品海洛因之犯罪事實，業據被告於
    本院審理時坦承不諱，並據證人柯順典於警詢中證述綦詳，且被告於九十三年八
    月十七日、十月八日，經警採其尿液送驗結果，皆係呈嗎啡（施用海洛因者會在
    其體內代謝為嗎啡成分殘留，並經由尿液排出）陽性反應，此有彰化縣警察局和
    美分局列管毒品人口尿液檢體送驗紀錄表、詮昕科技股份有限公司濫用藥物尿液
    檢驗報告、彰化縣警察局和美分局委託檢驗尿液代號與真實姓名對照認證單及彰
    化縣衛生局煙毒尿液檢驗成績書各乙紙在卷足參。此外，復有員警經證人柯順典
    同意搜索而查扣之注射針筒乙支、塑膠空袋乙個、塑膠鏟管二支扣案及柯順典出
    具之自願受搜索同意書乙紙、彰化縣警察局和美分局搜索扣押筆錄乙紙暨扣案物
    品照片二幀附卷可稽，此部分自堪以認定。至被告固否認曾施用第二級毒品甲基
    安非他命乙次之犯行，並辯稱：未曾施用甲基安非他命云云，然查：被告於九十
    三年十月八日獲案後，經警採集其尿液送驗結果，除係呈嗎啡陽性反應外，另呈
    甲基安非他命陽性反應，此有上開彰化縣警察局和美分局委託檢驗尿液代號與真
    實姓名對照認證單及彰化縣衛生局煙毒尿液檢驗成績書各乙紙在卷可稽，而甲基
    安非他命經施用後約百分之七十於二十四小時內自尿中排出，約百分之九十於九
    十六小時內自尿中排出，因此尿液中可檢測出甲基安非他命陽性反應，其最長之
    時間不會超過九十六小時，除據行政院衛生署藥物食品檢驗局以八十一年二月八
    日（八一）藥檢壹字第一一五六號函敘甚明，亦為法院審理毒品案件所周知，則
    被告於九十三年十月八日經警採尿前回溯九十六小時內之某時，確有施用第二級
    毒品甲基安非他命乙次之犯行，洵屬無疑。末被告曾因施用毒品案件，經裁定送
    觀察、勒戒後，認有繼續施用毒品之傾向，復經裁定令入戒治處所施以強制戒治
    一年，嗣戒治期滿，而於九十二年二月二十三日執行完畢釋放，並經臺灣彰化地
    方法院檢察署檢察官，於九十二年三月十二日，以九十二年度戒毒偵字第一七四
    、一七五、一七六號為不起訴處分確定等情，有該不起訴處分書及臺灣高等法院
    被告全國前案紀錄表各乙份在卷可稽，其於前案施用毒品經強制戒治執行完畢釋
    放後，五年內再犯本件施用毒品罪，復屬無疑。綜上，本件事證明確，被告犯行
    ，洵堪認定。
二、查被告前因施用毒品案件，於前揭強制戒治執行完畢釋放後，復於五年內再度施
    用第一、二級毒品海洛因及甲基安非他命，核其所為，係犯毒品危害防制條例第
    十條第一項、第二項之施用第一、二級毒品罪。其為供自己施用之目的而持有上
    開毒品，其於施用前持有海洛因及甲基安非他命之低度行為，應各為施用之高度
    行為所吸收，不另論罪。其先後多次施用第一級毒品之犯行，時間緊接，所犯復
    係構成要件相同之罪名，顯係基於概括犯意反覆為之，為連續犯，應依刑法第五
    十六條之規定，以一罪論，並加重其刑。再其所犯上開二罪間，犯意各別，行為
    互殊，應予分論併罰。至起訴書雖僅敘及被告於九十三年八月十七日或其前四日
    及十月八日或其前四日連續施用海洛因之犯行，惟事實欄所示未據起訴之施用海
    洛因部分，與起訴書記載之此部分，有連續犯之裁判上一罪關係，業如前述，為
    起訴效力所及，基於審判不可分原則，本院自應併予審酌。第查，被告曾因竊盜
    案件，於九十一年八月十六日，經本院以九十一年度簡字第七三號判處有期徒刑
    五月，如易科罰金，以三百元折算一日，於同年九月六日確定，嗣於九十二年二
    月十七日易科罰金執行完畢，有上開臺灣高等法院被告全國前案紀錄表乙紙在卷
    可按，其於受有期徒刑執行完畢後，五年以內再犯有期徒刑以上刑之本罪，為累
    犯，應依刑法第四十七條之規定加重其刑，並就被告連續施用第一級毒品部分遞
    加之。爰審酌被告經法院送強制戒治後，猶不思戒絕革除惡習，仍再犯本件施用
    毒品犯行，素行不佳，坦承施用海洛因否認施用甲基安非他命之犯後態度，兼衡
    被告犯罪之動機、目的、手段、品行、生活狀況、智識程度及犯罪之時間等一切
    情狀，分別量處如主文所示之刑，並定應執行刑。至扣案之注射針筒乙支、塑膠
    空袋乙個及塑膠鏟管二支，係被告所有供施用第一級毒品海洛因所用之物，此為
    被告於本院審理時所是承，併依刑法第三十八條第一項第二款之規定宣告沒收之
    。
據上論斷，應依刑事訴訟法第二百九十九條第一項前段，毒品危害防制條例第十條第
一項、第二項，刑法第十一條前段、第五十六條、第四十七條、第三十八條第一項第
二款、第五十一條第五款，判決如主文。
本案經檢察官李毓珮到庭執行職務。
中　　　華　　　民　　　國　　　九十三　　年　　十二　　月　　三十  　　日
                                臺灣彰化地方法院刑事第三庭
                                    審判長法　官  余仕明
                                          法  官  黃玉齡
                                          法  官  游秀雯
右正本證明與原本無異。
如不服本判決，應於判決送達後十日內，向本院提出上訴狀（須附繕本）。
                                      法院書記官
中　　　華　　　民　　　國　　　八十　　　　年　　　　　　月　　　　　　日
附錄本案論罪科刑法條全文：
毒品危害防制條例第十條
施用第一級毒品者，處六月以上五年以下有期徒刑。
施用第二級毒品者，處三年以下有期徒刑。
